# 请教股权转让款分次支付情况下合并报表商誉的确认问题

提问人：yian 时间：2014-02-18 11:12:54
有个问题想请教一下各位DX，先谢谢啦！ 甲公司收购A公司60%的股权，A公司账面净资产 80 万，净资产公允价值 100 万，按双方协议股权收购价为 90 万（60%部份），至 13 年 12 月 31 日甲公司已支付 81 万，甲公司年末合并报表时商誉是多少？在余款 9 万元支付后商誉又是多少？少数股东权益？

回答人：chenyiwei
在股权转让交易已经成立、控制权已经取得的情况下，应按照合同约定的合并成本全额确认为长期股权投资成本，并作为计算商誉的基础。尚未支付的购买价款确认为负债，但尚未支付的对价款的金额与商誉的确认金额无关。